# 请教陈老师和各位版主，国际准则学习经验

提问人：心海拂清风 时间：2014-10-26 15:18:43
1 去年看完了国内准则，看了一点国际准则，国际准则要比国内的思维解释更加明白清楚，所以想学好财务，国际准则不能不读，想请教国际准则学习的经验，比如编写体系，组织结构等，刚开始学习国内准则的时候我就一头钻进去没出来，慢慢地发现准则还是要看清楚结构，再加上多理解加之案例效果好点，陈老师和各位版主有什么心得体会分享，谢谢！
该贴已经同步到 心海拂清风的微博

回答人：chenyiwei
1 、有时，通过阅读一些具有权威性的专业书籍来帮助理解，会比只看准则原文效果更好。推荐国际四大编写出版的此类书籍，如EY的International GAAP、PwC的IFRS实务指南、DTT的iGAAP等。 2 、建议通过阅读准则后附的结论基础了解准则制定机构的思路和考虑，更有助于理解背后的逻辑。 3 、除了学习准则本身的内容以外，还要掌握与原则导向的会计准则相适应的执业理念和思维方式。
这个问题我之前在本版面上讨论过。

提问人：心海拂清风 时间：2014-10-26 21:47:37
对了，陈老师这些书籍在官网去买吗？直接看英文的好点吧~谢谢！

回答人：chenyiwei
你可以看看各大网上书店，或者到淘宝搜素看看。